【裁判字號】    90,易,492
【裁判日期】    900731
【裁判案由】    竊盜
【裁判全文】
臺灣新竹地方法院刑事判決                            九十年度易字第四九二號
    公  訴  人  臺灣新竹地方法院檢察署檢察官
    被      告  甲○○
右列被告因竊盜案件，經檢察官提起公訴（九十年度偵字第一八一八號），本院判決
如左：
    主      文
甲○○竊盜未遂，累犯，處有期徒刑伍月，如易科罰金，以參佰元折算壹日。
    事      實
一、甲○○於民國（下同）八十七年間曾因竊盜罪，經本院判處有期徒刑六月確定，
    於八十八年八月四日執行完畢，竟仍不知悔改，於九十年三月十七日十三時許，
    行經新竹市○○路三八七巷口，見乙○○所有之車號ＨＡ─四九三號大貨車停放
    該處無人看守，且車門未上鎖鑰匙插於電門上，竟意圖為自己不法之所有，進入
    該車之駕駛座內，啟動鑰匙欲竊取之，惟因前開大貨車電門裝有暗鎖而未能發動
    ，且適有乙○○之友人吳金水、王志輝經過該處，發現有陌生人在乙○○車上報
    警逮捕而未遂。
二、案經新竹市警察局第二分局報請臺灣新竹地方法院檢察署檢察官偵查起訴。
    理      由
一、訊據被告甲○○矢口否認有何竊盜犯行，辯稱：伊騎機車經過該處，看到該車車
    門未關好有一個縫隙，鑰匙也未拔下來，伊當時宿醉，想到車上找衛生紙來擦鼻
    涕，但人剛上車子階梯還未進入車內就被人發現云云。惟查，被告於右揭時地，
    業已進入車號ＨＡ─四九三號大貨車駕駛座並已將車內鑰匙轉動在啟動位置之事
    實，業據目擊證人吳金水、王志輝於偵查中結證屬實，被害人乙○○於警訊時亦
    陳稱其離開時車鑰匙是關著，被發現時鑰匙是開的，但伊車上裝有暗鎖，光是轉
    動鑰匙是發不動的等語。查證人吳金水、王志輝與被告素不相識，又無怨隙，自
    無誣攀指述之虞，所為證詞應可採信。被告雖辯稱欲找衛生紙擦鼻涕，然其擅進
    他人車內尋找，已與常情不符，且若其真欲找衛生紙，何須啟動他人車內鑰匙？
    是其應有竊車犯意甚明，所辯無非卸責之詞，不足採信。本件事證明確，被告犯
    行洵堪認定。
二、核被告甲○○所為，係犯刑法第三百二十條第三項、第一項之竊盜未遂罪。被告
    已著手於竊盜行為之實施，但未達於既遂階段，為未遂犯，應依刑法第二十六條
    前段之規定減輕其刑。又被告於八十七年間曾因竊盜罪，經本院判處有期徒刑六
    月確定，於八十八年八月四日執行完畢，有台灣高等法院被告全國前案紀錄表在
    卷可稽，其於有期徒刑執行完畢後，五年以內再犯本件有期徒刑以上之罪，為累
    犯，依刑法第四十七條規定加重其刑。刑有加重減輕事由，爰先加後減之。爰審
    酌被告已有竊盜前科，素行不佳，竟再度竊取他人財物，私毫不尊重他人財產法
    益，殊為可訾，及其犯罪之動機、目的、手段，犯罪後矢口否認犯行等一切情狀
    ，量處如主文所示之刑，並諭知易科罰金之折算標準。
據上論斷，應依刑事訴訟法第二百九十九條第一項前段，刑法第三百二十條第三項、
第一項、第二十六條前段、第四十七條、第四十一條第一項前段，罰金罰鍰提高標準
條例第一條前段、第二條，判決如主文。
本案經檢察官吳金棟到庭執行職務。
中    華    民    國      九十      年      七      月      三十一      日
                                       臺灣新竹地方法院刑事第二庭
                                           法  官  楊  明  箴
右正本證明與原本無異。
如不服本判決，應於判決送達後十日內向本院提出上訴狀( 應附繕本 )，上訴於
臺灣高等法院。
                                              書記官  陳  進  楷
中    華    民    國      九十      年      八      月        六        日
附錄論罪科刑法條：刑法第三百二十條第一項。
意圖為自己或第三人不法之所有，而竊取他人之動產者，為竊盜罪，處五
年以下有期徒刑、拘役或五百元以下罰金。


司法院資訊處製作；財團法人民間司法改革基金會備份。
